【裁判字號】    95,易,1266
【裁判日期】    950720
【裁判案由】    竊盜
【裁判全文】
臺灣板橋地方法院刑事判決              95年度易字第1266號
公  訴  人  臺灣板橋地方法院檢察署檢察官
被      告  甲○○
上列被告因竊盜案件，經檢察官提起公訴（九十五年度偵字第一
五四○四號），於被告為有罪之陳述後，本院合議庭裁定由受命
法官獨任依簡式審判程序審理，茲判決如下：
    主  文
甲○○竊盜，累犯，處有期徒刑玖月。又竊盜，累犯，處有期徒
刑拾月。應執行有期徒刑壹年陸月，並於刑之執行前，令入勞動
處所強制工作參年。
    事  實
一、甲○○前因竊盜案件，經本院以八十一年度易字第二三○四
    號判處有期徒刑四月，緩刑四年確定，緩刑期滿未經撤銷；
    又因違反麻醉藥品管理條例案件，經本院以八十二年度易字
    第三四五五號判處拘役七十五日確定，於民國八十四年五月
    五日以易科罰金執行完畢（以上均不構成累犯）。其又因違
    反懲治盜匪條例案件，經本院以八十五年度訴字第九三九號
    判處有期徒刑七年確定，於九十三年三月十六日執行完畢；
    另又同因竊盜及連續竊盜案件，經本院先後以九十三年度簡
    字第四二三九號及九十四年度易字第一九七號分別判處有期
    徒刑五月及一年二月，經定應執行刑為一年五月，甫於九十
    五年六月十七日執行完畢。
二、詎甲○○仍不知悛悔，於九十五年六月二十日十二時許，在
    臺北縣五股鄉○○路○段二二○巷二二號前，見林英花所有
    而由丙○○持有使用車牌號碼為ＢＮＺ─三九九號重型機車
    停放於該處疏未取下鑰匙，乃基於意圖為自己不法所有之犯
    意，使用車上之鑰匙發動後將該機車駛離而竊取之。惟甲○
    ○於同日十五時五十分許，騎乘上開竊得之機車行經臺北縣
    五股鄉○○路○段一○七巷一○九號前時，上開機車因故障
    而無法繼續騎乘，其適見停放該處由侯冠州所有而由乙○○
    持有使用之車號ＣＲ─五五二七號自用小客貨車停放於該處
    亦疏未取下鑰匙，乃又萌生為自己不法所有之意圖，使用車
    上之鑰匙發動後將該自用小客貨車駛離而竊取之，甫得手即
    為乙○○發覺報警，並於同日十六時許，在臺北縣五股鄉○
    ○路○段一○七巷口為警查獲。
三、案經丙○○與乙○○訴由臺北縣政府警察局蘆洲分局報告臺
    灣板橋地方法院檢察署檢察官偵查起訴。
    理  由
一、犯罪事實之認定：
  (一)上揭犯罪事實，業據被告甲○○自白不諱，核與告訴人丙○
    ○、乙○○於警訊中指述之遭竊情節相符，並有其等出具之
    贓物認領保管單存卷可稽，堪信被告上開白應與事實相符。
  (二)又公訴人雖認被告上開二次竊盜行為係基於概括犯意所為，
    惟被告於竊得上開機車後，於駕駛之時發生故障而無法繼續
    騎乘，適又見上開自用小客貨車之鑰匙疏未取下，乃又萌生
    為自己不法所有之意圖而竊取之，並非於行竊機車之時即有
    嗣後再為行竊其他車輛之犯罪計劃，此經被告於本院審理中
    自承甚明（參本院審判筆錄第二頁），是被告竊取上開自用
    小客貨車之行為，實係另行起意為之，並非基於與行竊機車
    時之單一之概括犯意所為。
  (三)此外，復有卷附行車執照影本二紙及起獲贓物時所攝之相片
    六幀可為佐參，本件事證已臻明確，被告如事實欄所載之犯
    行堪以認定，應依法論科。
二、論罪科刑之法律適用：
  (一)按被告行為後，刑法及其施行法於九十五年七月一日修正施
    行，另罰金罰鍰提高標準條例第二條之規定配合刑法修正同
    時刪除。依修正後刑法第二條第一項之規定：「行為後法律
    有變更者，適用行為時之法律。但行為後之法律有利於行為
    人者，適用最有利於行為人之法律。」。上開刑法、刑法施
    行法等相關法律之修正雖非個別刑罰處罰規定或構成要件之
    變更，然已影響行為人刑罰之法律效果，應屬刑法第二條第
    一項所定之法律變更（最高法院八十三年度台非字第一九九
    號判決意旨參照）。是本件自應就被告適用修正前後相關規
    定法律效果綜合比較後，依上開規定適用法律，並應依比較
    後之結果一體適用，不得就新舊法個別項目割裂適用。茲比
    較說明如下：
    1.本件被告甲○○先後兩次竊車之行為，依其行為時法即刑
      法及其施行法於九十五年七月一日修正施行前之規定，均
      係犯刑法第三百二十條第一項之竊盜罪。其先後兩次竊盜
      犯行雖時間緊接，方法相同，然係分別起意為之，並無連
      續犯之裁判上一罪關係，應予分論併罰。又被告前因違反
      懲治盜匪條例案件，經本院以八十五年度訴字第九三九號
      判處有期徒刑七年確定，於九十三年三月十六日執行完畢
      ；另又同因竊盜及連續竊盜案件，經本院先後以九十三年
      度簡字第四二三九號及九十四年度易字第一九七號分別判
      處有期徒刑五月及一年二月，經定應執行刑為一年五月，
      甫於九十五年六月十七日執行完畢，此有臺灣高等法院被
      告前案紀錄表附卷足參，其於有期徒刑執行完畢後五年以
      內再犯本件最重本刑為有期徒刑以上之罪，為累犯，應依
      刑法第四十七條之規定加重其刑。
    2.而依刑法及其施行法於九十五年七月一日修正施行，及罰
      金罰鍰提高標準條例第二條之規定配合刑法修正同時刪除
      之相關規定，被告所涉刑法第三百二十條第一項論罪條文
      之構成要件與法定刑本身均無修改，且罰金刑部分原依罰
      金罰鍰提高標準條例第一條前段之規定提高結果，其金額
      為銀圓五千元（合新臺幣一萬五千元），而修正後罰金罰
      鍰提高標準條例第一條前段停止適用，並增訂刑法施行法
      第一之一條，將上開罰金刑之貨幣單位改為新臺幣，並提
      高為三十倍，以此計算其金額為新臺幣一萬五千元，是罰
      金刑部分亦無實質變動。又被告因分論併罰而應依刑法第
      五十一條第五款之規定定其應執行之刑，依修正後之規定
      ，合併之刑期不得逾三十年，較之修法前不得逾二十年為
      重，對被告而言修法後之規定並無較為有利之處。又累犯
      之規定於修法後限於故意犯始有其適用，惟本件被告之行
      為本即為故意犯，其關於累犯之適用不受修法之影響。是
      就上開各法律適用項目綜合比較結果，修法後之規定並無
      有利於行為人之情形，應依刑法第二條第一項前段之規定
      ，適用被告行為時即刑法及其施行法於九十五年七月一日
      修正施行前之規定，其適用內容如前二(一)1.所述。
  (二)爰審酌被告有如事實欄所載之犯罪紀錄，素行不佳，學歷為
    國民中學畢業（參被告警詢筆錄教育程度欄之記載），智識
    能力並無較社會一般人明顯不足之情形，所竊物品雖已尋獲
    並由失主具領，然其前已有多次因竊盜案件獲判罪刑並執行
    ，竟於執行完畢後三日又再為本件犯行，並接連行竊兩次，
    尤見並無悛悔之意，惡性匪淺，自應予以嚴厲之非難，不宜
    輕縱，並其犯動機、行為手段，及於偵審中均能坦認犯行之
    犯罪後態度等一切情狀，量處如主文所示之刑並定其應執行
    之刑，以資儆懲。
  (三)又被告已滿十八歲，其前於八十一年間即因竊盜案件，經本
    院以八十一年度易字第二三○四號判處有期徒刑四月，緩刑
    四年確定，緩刑期滿未經撤銷；又因竊盜及連續竊盜案件，
    經本院先後以九十三年度簡字第四二三九號及九十四年度易
    字第一九七號分別判處有期徒刑五月及一年二月，經定應執
    行刑為一年五月，甫於九十五年六月十七日執行完畢，此有
    臺灣高等法院被告前案紀錄表及上開刑事判決在卷可據。被
    告自八十一年起開始有竊盜行為，且於九十三年至九十四年
    又為多次竊盜行為，且於獲判徒刑並執行後，竟於執行完畢
    甫三日後又再為本件兩次竊盜之犯行，而其行竊之模式亦大
    致相同，以其前後歷次所為竊盜之期間及次數，堪認被告有
    行竊之慣行，顯有竊盜之犯罪習慣，爰依竊盜犯贓物犯保安
    處分條例第三條第一項第一款之規定，諭知於刑之執行前，
    令入勞動場所強制工作，以資矯治。
據上論斷，應依刑事訴訟法第二百七十三條之一第一項、第二百
九十九條第一項前段，刑法第二條第一項前段、第三百二十條第
一項、修正前刑法第四十七條、第五十一條第五款，罰金罰鍰提
高標準條例第一條前段，竊盜犯贓物犯保安處分條例第三條第一
項第一款，判決如主文。
本案經檢察官曾文鐘到庭執行職務。
中    華    民    國    95    年    7     月    20    日
                  刑事第十庭    法  官  楊  博  欽
以上正本證明與原本無異
如不服本判決應於送達後十日內向本院提出上訴狀
                                書記官  李  慈  容
中    華    民    國    95    年    7     月    20    日
附錄本案論罪科刑法條全文：
中華民國刑法第三百二十條
  意圖為自己或第三人不法之所有，而竊取他人之動產者，為竊
  盜罪，處五年以下有期徒刑、拘役或五百元以下罰金。
  意圖為自己或第三人不法之利益，而竊佔他人之不動產者，依
  前項之規定處斷。
  前二項之未遂犯罰之。


司法院資訊處製作；財團法人民間司法改革基金會備份。
